【裁判字號】    98,消債更,659
【裁判日期】    980930
【裁判案由】    更生事件
【裁判全文】
臺灣臺中地方法院民事裁定           98年度消債更字第659號
    聲  請  人
    即  債務人  丙○○
    相  對  人
    即  債權人  台北富邦商業銀行股份有限公司
    法定代理人  乙○○
    代  理  人  陳朝舜
    相  對  人
    即  債權人  萬泰商業銀行股份有限公司
    法定代理人  韓傑輔
    相  對  人
    即  債權人  長鑫資產管理股份有限公司
    法定代理人  甲○○
上列聲請人聲請消費者債務清理事件，本院裁定如下：
    主    文
聲請人即債務人丙○○自中華民國98年 9月30日16時起開始更生
程序。
保全處分之聲請駁回。
    理    由
一、按債務人不能清償債務或有不能清償之虞，且無擔保或無優
    先權之債務總額未逾新臺幣1200萬元者，於法院裁定開始清
    算程序或宣告破產前，得向法院聲請更生；又法院開始更生
    程序之裁定，應載明其年、月、日、時，並即時發生效力，
    消費者債務清理條例第 3條、第42條第1項、第45條第1項分
    別定有明文。
二、本件聲請人即債務人聲請意旨略以：因聲請人之財產及收入
    不足以清償債務，前曾於95年 6月12日依照中華民國銀行公
    會會員辦理消費金融案件無擔保債務協商機制與金融機構成
    立協商，協商條件為月付新台幣 6,865元，惟因聲請人每月
    薪資僅約21,000元，在扣除自己生活必要費用共約16,756元
    後，及期間遭債權人長鑫資產管理股份有限公司聲請強制執
    行執行扣薪金額，實無法依協商條件履行，故聲請人無力繼
    續履行原協商條件，顯係因非可歸責於己之事由致履行有重
    大困難，爰請求准予裁定開始更生生活等語。
三、經查，聲請人即債務人非從事營業活動之人，所積欠債務未
    逾1200萬元，亦有財產收入狀況說明書、服務證明書、財政
    部各類所得資料清單、中華民國銀行公會會員辦理消費金融
    案件無擔保債務協商機制協議書、還款計劃書及本件債權人
    清冊暨債權總金額表等在卷可考，且經本院訊問調查屬實。
四、次查，聲請人即債務人固曾依中華民國銀行公會會員辦理消
    費金融案件無擔保債務協商機制成立協商，每月應還款6,86
    5元。惟聲請人主張其每月薪資僅約 21,000元，而其生活必
    要開支合計16,756元，亦有其提出身分證、全民健康保險卡
    、戶籍謄本、勞工保險卡、勞工保險被保險人投保資料表、
    存摺、債權人清冊、財產及收入狀況說明書、財團法人金融
    聯合徵信中心當事人綜合信用報告--債務人清理條例前置協
    商專用債權人清冊、協議書、無擔保債務還款計劃、財政部
    台灣省中區國稅財產歸屬資料清清單（含配偶）、財政部台
    灣省中區國稅局95年、96年、97年度綜合所得稅各類所得資
    料清單（含配偶）、房屋租賃契約書、自來水費、電費、電
    信費收據、統一發票附卷可參，且其所列舉之金額，衡諸現
    今一般生活水準，尚屬相當，則其收入扣除上開必要支出後
    ，顯已不足清償前所為之協商款項，則本件聲請人主張其有
    不可歸責於己之事由致履行顯有困難，堪認真實（本件債務
    人於本院98年 9月30日訊問時，同意將更生方案提高為每月
    清償11,000元，分8年96期清償，附予敘明）。
五、末查，聲請人即債務人又無經法院裁定開始清算或宣告破產
    之情事。從而，聲請人請求依消費者債務清理條例裁定准予
    更生，揆諸前揭規定，核無不合，應予准許。
六、至於保全處分部分，因本件既經准予更生，則債權人非依更
    生程序不得行使權利，自無依保全處分再予限制之必要。從
    而，債務人請求保全處分，核無必要，應予駁回。
中    華    民    國    98    年    9     月    30    日
                  民事庭法  官   顏世傑
上為正本係照原本作成
本件不得抗告
本裁定已於98年9月30日16時公告。
中    華    民    國    98    年    9     月    30    日
                        書記官   陳麗


司法院資訊處製作；財團法人民間司法改革基金會備份。
